【裁判字號】    97,訴,82
【裁判日期】    970229
【裁判案由】    違反毒品危害防制條例
【裁判全文】
臺灣嘉義地方法院刑事判決                97年度訴字第82號
公  訴  人  臺灣嘉義地方法院檢察署檢察官
被      告  甲○○
上列被告因違反毒品危害防制條例案件，經檢察官提起公訴（九
十七年度毒偵字第二一四號），被告於準備程序中就被訴事實為
有罪之陳述，經本院合議庭裁定由受命法官獨任進行簡式審判程
序，判決如下：
    主  文
甲○○施用第一級毒品，累犯，處有期徒刑捌月。
    事  實
一、甲○○前於民國九十二年間因施用毒品案件，經本院裁定送
    觀察、勒戒後，因認無繼續施用毒品之傾向，於九十二年八
    月二十五日觀察、勒戒執行完畢釋放，又因竊盜案件，經本
    院於九十二年九月二十三日以九十二年度簡字第四○一號判
    決判處有期徒刑四月，如易科罰金，以銀元三百元折算一日
    ，緩刑二年確定，嗣於緩刑期間內，復因施用第一級毒品案
    件，經本院於九十三年七月二十八日以九十三年度訴字第二
    五三號判決判處有期徒刑八月確定，並經本院以九十三年度
    撤緩字第五一號裁定撤銷上開緩刑，再因施用第一級毒品案
    件，經本院於九十四年一月三十一日以九十三年度訴字第五
    ○一號判決判處有期徒刑八月確定，上開施用第一級毒品案
    件嗣經本院裁定定執行刑為有期徒刑一年三月確定，與上開
    竊盜案件接續執行至九十四年十二月二十三日縮短刑期假釋
    出監付保護管束，於九十五年三月二十八日保護管束期滿未
    經撤銷假釋，視為執行完畢。詎仍不知悔改，於觀察、勒戒
    執行完畢釋放後五年內，基於施用第一級毒品海洛因之犯意
    ，於九十六年十一月十日下午四時許，在其嘉義市○○街一
    二六號二樓住處，以將海洛因摻入香菸內點火燃燒吸食煙霧
    之方式，施用第一級毒品海洛因一次。嗣於九十六年十一月
    十二日下午，在嘉義市○○○路為警查獲，而於查獲當日下
    午一時五十分許，得甲○○同意後，採其尿液送驗，其結果
    呈海洛因之代謝物嗎啡陽性反應，始悉上情。
二、案經嘉義市政府警察局第一分局報告臺灣嘉義地方法院檢察
    官偵查起訴。
    理  由
一、本件係經被告甲○○於準備程序當庭表示認罪，而經本院裁
    定以簡式審判程序加以審理，則依據刑事訴訟法第二百七十
    三條之二、同法第一百五十九條第二項之規定，不適用傳聞
    法則有關限制證據能力之相關規定，合先敘明。
二、上開事實，業據被告甲○○於本院坦承不諱，而其上開為警
    查獲所採集之尿液，經送請正修科技大學超微量研究科技中
    心檢驗結果，確呈施用第一級毒品海洛因之代謝物嗎啡陽性
    反應，有該中心檢驗報告及毒品案件採尿代號與真實姓名對
    照表在卷可稽，足認被告上開自白與事實相符，堪以採信。
    再查被告曾於九十二年間因施用毒品案件，經本院裁定送觀
    察、勒戒後，因認無繼續施用毒品之傾向，於九十二年八月
    二十五日觀察、勒戒執行完畢釋放，有臺灣高等法院被告前
    案紀錄表在卷可參，是被告於觀察、勒戒執行完畢釋放後，
    五年內再犯施用毒品罪，自應依法論罪科刑。
三、查海洛因屬毒品危害防制條例第二條第二項第一款之第一級
    毒品，核被告所為，係犯毒品危害防制條例第十條第一項之
    施用第一級毒品罪。被告因施用第一級毒品海洛因而持有海
    洛因之低度行為，為其施用之高度行為所吸收，不另論罪。
    再查被告前因竊盜案件，經本院於九十二年九月二十三日以
    九十二年度簡字第四○一號判決判處有期徒刑四月，如易科
    罰金，以銀元三百元折算一日，緩刑二年確定，嗣於緩刑期
    間內，復因施用第一級毒品案件，經本院於九十三年七月二
    十八日以九十三年度訴字第二五三號判決判處有期徒刑八月
    確定，並經本院以九十三年度撤緩字第五一號裁定撤銷上開
    緩刑，再因施用第一級毒品案件，經本院於九十四年一月三
    十一日以九十三年度訴字第五○一號判決判處有期徒刑八月
    確定，上開施用第一級毒品案件嗣經本院裁定定執行刑為有
    期徒刑一年三月確定，與上開竊盜案件接續執行至九十四年
    十二月二十三日縮短刑期假釋出監付保護管束，於九十五年
    三月二十八日保護管束期滿未經撤銷假釋，視為執行完畢，
    有臺灣高等法院被告前案紀錄表附卷足憑，其受有期徒刑之
    執行完畢後，五年內再犯本件有期徒刑以上之罪，為累犯，
    應依刑法第四十七條第一項規定加重其刑。爰審酌被告前曾
    因施用毒品觸法，仍不知悛悔，又施用足以導致精神障礙、
    性格異常，甚至造成生命危險之毒品，戕害一己之身體健康
    ，對社會治安可能之危害程度非微，惟其犯罪後尚能坦承犯
    行等一切情狀，量處如主文所示之刑。
據上論斷，應依刑事訴訟法第二百七十三條之一第一項、第二百
九十九條第一項前段，毒品危害防制條例第十條第一項，刑法第
十一條前段、第四十七條第一項，判決如主文。
本案經檢察官陳志川到庭執行職務。
中    華    民    國  九十七  年    二    月  二十九  日
                  刑事第三庭    法  官  鄭雅文
以上正本證明與原本無異。
如不服本判決，應於判決送達後十日內向本院提出上訴狀，上訴
書狀依法應敘述具體理由，如未敘述具體理由者，應於上訴期間
屆滿後二十日內補提理由書於本院（均應附繕本）。
中    華    民    國  九十七  年    二    月  二十九  日
                                書記官  鄭翔元
附錄論罪科刑法條：
毒品危害防制條例第十條
施用第一級毒品者，處六月以上五年以下有期徒刑。
施用第二級毒品者，處三年以下有期徒刑。


司法院資訊處製作；財團法人民間司法改革基金會備份。
